【裁判字號】    95,易,1398
【裁判日期】    950927
【裁判案由】    竊盜
【裁判全文】
臺灣臺北地方法院刑事判決              95年度易字第1398號
公  訴  人  臺灣臺北地方法院檢察署檢察官
被      告  丙○○
上列被告因竊盜案件，經檢察官提起公訴（九十四年度偵字第二
二七八二號），本院判決如下：
    主  文
丙○○竊盜，累犯，處有期徒刑肆月，如易科罰金，以銀元參佰
元即新台幣玖佰元折算壹日。
    事  實
一、丙○○前於民國九十二年間因違反毒品危害防制條例案件，
    經本院以九十二年度易字第一六八九號判決判處有期徒刑四
    月確定，於九十三年五月八日縮短刑期期滿執行完畢。詎其
    猶不知悔改，另基於為自己不法所有之犯意，於九十四年四
    月十二日十二時四十分在臺北市○○區○○街十七號一樓拾
    圓小店店內，趁負責人甲○○不注意之際，徒手竊取甲○○
    置於櫃檯旁手提購物袋內NOKIA 廠牌3100型號（序號為00
    0000000000000號，內含SIM 卡門號0000
    000000號）之白色行動電話一支，得手後即行離去並
    將其所有門號0000000000之SIM 卡置入該行動電
    話使用。嗣經甲○○發覺報警，為警循線查知上情。
二、案經甲○○訴由臺北市政府警察局大安分局報告臺灣臺北地
    方法院檢察署檢察官偵查起訴。
    理  由
一、訊據被告丙○○對於置於前揭被害人甲○○遭竊之序號為0
    00000000000000號行動電話內之00000
    00000號SIM 卡為其所有乙節並不否認，惟矢口否認有
    何竊盜犯行，辯稱：伊上開SIM 卡曾經遺失，有可能是遭其
    朋友竊取後置入被害人遭竊之行動電話內使用云云。經查：
  (一)被害人甲○○所有之NOKIA 廠牌3100型號（序號為0000
    00000000000號，內含SIM 卡門號000000
    0000號）之白色行動電話一支曾經於九十四年四月十二
    日中午十二時四十分左右，在其經營之拾圓小店內遭竊取乙
    節，業據證人甲○○於本院審理中證述在卷，並有前揭行動
    電話原廠保證卡（上有序號記載）影本在卷可稽（見本院審
    判筆錄第二、三頁、偵查卷第十六頁），堪信為真。
  (二)又前開行動電話於遭竊取後之九十四年四月二十三日、二十
    四日曾經置入0000000000號SIM 卡使用，而00
    00000000號行動電話號碼即為被告申請使用，且該
    行動電話曾與（０二）00000000號電話有過通聯，
    而（０二）00000000號電話亦正為被告家中所使用
    之電話，復為被告所不否認（見本院審判筆錄第五頁），並
    有通聯調閱查詢單在卷可稽（見偵查卷第十三、十四頁），
    被告雖辯稱：伊所使用之行動電話曾經遺失，所以有可能是
    其友人竊取證人甲○○之行動電話後又到伊家中竊走伊之行
    動電話，並將伊之行動電話SIM 卡置入證人甲○○遭竊之行
    動電話中，再撥打其住處電話予伊云云，然此可能性實在極
    小，被告又無法提出何人竊取其行動電話，況經本院向台灣
    大哥大股份有限公司（下稱台灣大哥大公司）查詢結果，被
    告之行動電話SIM 卡分別曾經在九十四年三月三十日、同年
    六月二十一日因密碼輸入錯誤導致鎖卡而換（補）卡，另於
    九十四年四月十六日因SIM卡遺失掛失，而SIM卡掛失後，遭
    掛失之該SIM 卡即無法使用，被告於遺失當天即前往補卡復
    話等情，有台灣大哥大公司九十五年九月八日函及本院公務
    電話紀錄可憑，亦即被告所使用之SIM 卡雖曾於九十四年四
    月十六日遺失，但於當天即掛失補卡復話，且遺失之SIM 卡
    即無法使用，則該遺失之SIM 卡不可能為第三人使用，且為
    被告持有使用中無誤，被告辯稱：其所使用之SIM 卡有遺失
    ，可能遭有人竊取云云，僅係卸責之詞，不足採信。
  (三)再依據證人即上開通聯紀錄中之另一通聯行動電話0000
    000000號之使用人乙○○於本院審理中證述：九十四
    年四月二十四日撥打電話給0000000000號行動電
    話，該電話是一個叫「阿呆」之朋友，「阿呆」就是在庭之
    被告，當時被告拿的是「李信彰」之名片，所以以為被告叫
    「李信彰」，當時是要跟他買汽車零件等情（見本院審判筆
    錄第三至五頁），且被告對此亦無意見，並稱：證人乙○○
    的確曾經撥打0000000000號行動電話向其買零件
    ，而且也有約見面等語（見本院同上審判筆錄第五頁），更
    可佐0000000000號行動電話之SIM 卡在九十四年
    四月二十四日、二十五日仍在被告持有中，被告辯稱SIM 卡
    遺失云云，顯不足採。
  (四)綜上所述，被告辯解，均非可採。本件事證明確，被告犯行
    已堪認定，應依法論科。
二、查刑法部分條文業於九十四年二月二日公布，於被告行為後
    九十五年七月一日施行，其中刪除刑法第五十六條，修正第
    二條、第二十五條、第二十六條、第二十八條、第三十三條
    、第五十五條規定。按行為後法律有變更者，適用行為時之
    法律，但行為後之法律有利於行為人者，適用最有利於行為
    人之法律，現行刑法第二條第一項定有明文。此條規定乃與
    刑法第一條罪刑法定主義契合，而貫徹法律禁止溯及既往原
    則，係規範行為後法律變更所生新舊法律比較適用之準據法
    ，是刑法第二條本身雖經修正，但其既屬適用法律之準據法
    ，本身尚無比較新舊法之問題，應一律適用裁判時之現行刑
    法第二條規定以決定適用之刑罰法律，先予說明。又以本次
    刑法修正之比較新舊法，應就罪刑有關之共犯、未遂犯、想
    像競合犯、牽連犯、連續犯、結合犯，以及累犯加重、自首
    減輕暨其他法定加減原因與加減例等一切情形，綜其全部罪
    刑之結果而為比較，有最高法院九十五年五月二十三日九十
    五年度第八次刑庭會議決議意旨可資參照。經綜合比較如附
    表所示修正前後之規定，認以修正前之刑法有利於被告，依
    現行刑法第二條第一項前段，應整體適用修正前刑法之規定
    。是核被告所為係犯修正前刑法第三百二十條第一項竊盜罪
    ，其前有如事實欄一所載犯罪科刑，甫於九十三年五月八日
    縮短刑期期滿執行完畢，有臺灣高等法院被告前案紀錄表可
    稽，於五年內再犯本件最重本刑有期徒刑以上之罪，為累犯
    ，依修正前刑法第四十七條規定加重其刑。爰審酌被告曾有
    上開違反毒品危害防制條例案件前科紀錄，素行不端，犯罪
    後未坦承犯行，所竊得之行動電話價值為新台幣四千五百元
    （見偵查卷第十一頁），與其犯罪之手段等一切情狀，量處
    如主文所示之刑，並依修正前刑法第四十一條第一項前段規
    定諭知易科罰金之折算標準。檢察官雖於起訴書中請求從重
    量處有期徒刑八月，然本院審酌上開被告犯罪之手段與行動
    電話之價值，認檢察官之求刑尚屬過重，附此敘明。
據上論斷，應依刑事訴訟法第二百九十九條第一項前段，現行刑
法第二條第一項前段，修正前刑法第三百二十條第一項、第四十
七條、第四十一條第一項前段，修正前罰金罰鍰提高標準條例第
一條前段、第二條，現行法規所定貨幣單位折算新台幣條例第二
條，判決如主文。
本案經檢察官侯靜雯到庭執行職務
中    華    民    國    95    年    9     月    27    日
                  刑事第四庭    審判長法  官  劉慧芬
                                      法  官  李桂英
                                      法  官  黎惠萍
上正本證明與原本無異。
如不服本判決，應於判決送達後10日內向本院提出上訴狀（應抄
附繕本）。告訴人或被害人如對於本判決不服者，應具備理由請
求檢察官上訴，其上訴期間之計算係以檢察官收受判決正本之日
期為準。
                                      書記官  楊麗娟
中    華    民    國    95    年    9     月    27    日
附錄本案論罪科刑法條全文
修正前刑法第三百二十條第一項
中華民國刑法第三百二十條
（普通竊盜罪、竊佔罪）
意圖為自己或第三人不法之所有，而竊取他人之動產者，為竊盜
罪，處五年以下有期徒刑、拘役或五百元以下罰金。
意圖為自己或第三人不法之利益，而竊佔他人之不動產者，依前
項之規定處斷。
前二項之未遂犯罰之。
附表：
┌────────┬────────┬────────┬────────┐
│規定名稱        │修正前規定      │修正後規定      │新舊法個別比較結│
│                │                │                │論與理由        │
├────────┼────────┼────────┼────────┤
│刑法第三百二十條│法定刑中罰金數額│依刑法施行法第一│適用舊法（仍依罰│
│第一項          │以銀元計算。    │之一條規定，法定│金罰鍰提高標準條│
│                │提高法定刑中罰金│刑中罰金數額改以│例第一條規定提高│
│                │數額二倍至十倍。│新臺幣計算。    │法定刑中罰金數額│
│                │                │提高法定刑中罰金│十倍）          │
│                │                │數額至三十倍。  │新法並無較有利於│
│                │                │                │被告。          │
├────────┼────────┼────────┼────────┤
│刑法第四十七條累│受有期徒刑之執行│受徒刑之執行完畢│適用舊法。      │
│犯              │完畢，或受無期徒│，或一部之執行而│本件事實，於新舊│
│                │刑或有期徒刑一部│赦免後，五年以內│法均構成累犯，新│
│                │之執行完畢而赦免│故意再犯有期徒刑│法並無較有利於被│
│                │者，五年以內再犯│以上之罪者，為累│告。            │
│                │有期徒刑以上之罪│犯，加重本刑至二│                │
│                │，為累犯，加重本│分之一。        │                │
│                │刑至二分之一。  │                │                │
├────────┼────────┼────────┼────────┤
│刑法第四十一條第│犯最重本刑為五年│犯最重本刑為五年│適用舊法（並適用│
│一項前段        │以下有期徒刑以下│以下有期徒刑以下│罰金罰鍰提高標準│
│                │之罪，而受六個月│之罪，而受六個月│條例第二條之規定│
│                │以下有期徒刑或拘│以下有期徒刑或拘│提高折算之罰金數│
│                │役之宣告，因身體│役之宣告者，得以│額，且為免與修正│
│                │、教育、職業、家│新臺幣一千元、二│後刑法第41條第1 │
│                │庭之關係或其他正│千元、三千元折算│項所定易科罰金折│
│                │當事由，執行顯有│一日，易科罰金。│算標準改採新臺幣│
│                │困難者，得以一元│但確因不執行所宣│計算產生混淆誤解│
│                │以上三元以下折算│告之刑，難收矯正│起見，另引用現行│
│                │一日，易科罰金。│之效，或難以維持│法規所定貨幣單位│
│                │但確因不執行所宣│法秩序者，不在此│折算新臺幣條例第│
│                │告之刑，難收矯正│限。            │二條明定易科罰金│
│                │之效，或難以維持│                │折算標準及折算新│
│                │法秩序者，不在此│                │臺幣之數額，以資│
│                │限。            │                │明確）新法之易科│
│                │                │                │罰金折算標準較高│
│                │                │                │，需較多之罰金始│
│                │                │                │能換刑，較不利於│
│                │                │                │被告。          │
└────────┴────────┴────────┴────────┘


司法院資訊處製作；財團法人民間司法改革基金會備份。
